臺灣基隆地方法院民事裁定  
111年度補字第508號
原      告  瑞德斯資產管理有限公司

法定代理人  洪巧怡  


被      告  藍文祥  
上列當事人間請求拆屋還地等事件，本院裁定如下：
    主  文
本件訴訟標的價額暫核定為新臺幣貳拾玖萬柒仟元。
原告至遲應於前開核定訴訟標的價額之裁定確定後五日內，向本
院補繳第一審裁判費新臺幣參仟貳佰元。如未依期補正，即以裁
定駁回其訴。
    理  由
一、訴訟標的之價額，由法院核定。核定訴訟標的之價額，以起
    訴時之交易價額為準；無交易價額者，以原告就訴訟標的所
    有之利益為準，民事訴訟法第77條之1第1項、第2項定有明
    文。甲為Ａ地所有權人，依民法第767條所有物返還請求權請
    求乙拆除房屋返還土地，其訴訟標的之價額，應以Ａ地起訴
    時之交易價額為準。再者，以土地返還請求權為訴訟標的，
    其訴訟標的價額應以土地之交易價額即市價為準。土地若無
    實際交易價額，得以原告起訴時土地當期公告現值為交易價
    額，核定訴訟標的價額（最高法院101年度台抗字第841號民
    事裁定意旨參照）。
二、原告主張被告所有門牌號碼新北市○○區○○路00號房屋（下稱
    系爭房屋）無權占有原告所有新北市○○區○○○段00000地號土
    地（下稱系爭土地），請求被告拆除系爭房屋並將占用土地
    返還原告，是以土地永久之占有回復為標的，訴訟標的價額
    應以土地之價值為準，有關不當得利部分屬附帶請求，無庸
    併算其價額。查系爭土地於民國111年1月之公告現值為每平
    方公尺新臺幣（下同）5,500元，有土地登記第一類謄本在
    卷可稽，爰暫核定本件訴訟標的價額為29萬7,000元（計算
    式：54平方公尺×5,500元＝29萬7,000元），俟將來確認被告
    實際占用之面積後，再詳實核定其訴訟標的之價額。
三、另「因財產權而起訴，其訴訟標的之金額或價額在新臺幣十
    萬元以下部分，徵收一千元；逾十萬元至一百萬元部分，每
    萬元徵收一百元；逾一百萬元至一千萬元部分，每萬元徵收
    九十元；逾一千萬元至一億元部分，每萬元徵收八十元；逾
    一億元至十億元部分，每萬元徵收七十元；逾十億元部分，
    每萬元徵收六十元；其畸零之數不滿萬元者，以萬元計算。
    」民事訴訟法第77條之13定有明文。又依「臺灣高等法院民
    事訴訟、非訟事件、強制執行費用提高徵收數額標準」規定
    ，訴訟標的之金額或價額逾十萬元部分，加徵原定數額十分
    之一。本件訴訟標的之價額為29萬7,000元，故應徵第一審
    裁判費3,200元。
四、當事人對於本院核定訴訟標的價額之裁定，得於10日內抗告
    ，故原告至遲應於本院前開核定訴訟標的價額之裁定確定後
    5日內，向本院補繳第一審裁判費3,200元，如未依期補正，
    即以裁定駁回其訴。
五、依民事訴訟法第77條之1、第249條第1項但書規定，裁定如
    主文。
中　　華　　民　　國　　111 　年　　8 　　月　　4 　　日
                  民事庭法　官　陳湘琳
以上正本係照原本作成。                                  
如不服本裁定關於核定訴訟標的價額部分，應於送達後10日內向
本院提出抗告狀，並繳納抗告費新臺幣1,000元；其餘關於命補
繳裁判費部分，不得抗告。
中　　華　　民　　國　　111 　年　　8 　　月　　4 　　日
                        書記官　陳柏宏